【裁判字號】    98,交抗,1913
【裁判日期】    980824
【裁判案由】    違反道路交通管理處罰條例
【裁判全文】
臺灣高等法院交通事件裁定            98年度交抗字第1913號
抗  告  人
即受處分人  甲○○
上列抗告人因違反道路交通管理處罰條例案件，不服臺灣基隆地
方法院中華民國98年6月23日所為裁定（98年度交聲字第190號、
第197號），提起抗告，本院裁定如下：
    主  文
抗告駁回。
    理  由
一、按受處分人不服道路交通管理處罰條例第 8條所定主管機關
    所為之處罰，得於接到裁決書之翌日起20日內，向管轄地方
    法院聲明異議，道路交通管理處罰條例第87條第 1項定有明
    文。處理違反道路交通管理事件，有關文書送達之程序，依
    行政程序法之規定，復為違反道路交通管理事件統一裁罰基
    準及處理細則第5條所明定。依行政程序法第72條第1項及第
    73條第 1項規定，送達於應受送達人之住居所、事務所或營
    業所為之；於應送達處所不獲會晤應受送達人時，得將文書
    付與有辨別事理能力之同居人、受僱人或應送達處所之接收
    郵件人員。
二、經查，本件原處分機關即交通部公路總局臺北區監理所基隆
    監理站民國98年 3月30日所為基監字第裁42-C00000000號裁
    決書（下稱系爭裁決書），經交由郵政機關於同年4月1日送
    達於抗告人即受處分人甲○○位於基隆市○○區○○街 379
    巷136之1號住處，由其同居之父親黃尚貴簽收，有送達證書
    在卷為憑（見原審卷第 9頁），則抗告人如對原處分機關所
    為系爭裁決不服，欲提起異議，依前揭說明，其合法提出異
    議之期間，應自98年4月2日（即收受系爭裁決書之翌日）起
    算至同年4月21日止（毋庸扣除在途期間）。抗告人遲至98
    年6 月2日始遞狀聲明異議，有加蓋原法院收狀戳章之聲明
    異議狀附卷可稽（見原審卷第1頁），則抗告人向原法院提
    起聲明異議，顯已逾20日之異議期間，且無從補正，故其此
    部分聲明異議不合法。
三、抗告意旨略以：抗告人於98年4月6日收裁決書，異議期限為
    同年月26日，該日為星期日，其於翌日即27日向原處分機關
    申訴，應無逾期；其絕無裁決書所載闖紅燈情事，其請相關
    單位調閱路口攝影機，但未見提出，請明查云云。惟查，系
    爭裁決書已於98年4月1日送達抗告人之住處，由其父親簽收
    ，業說明如前，抗告人所稱於同年4月6日收到之裁決書，係
    原處分機關，另於98年3月30日所為基監字第裁42-C0000000
    0號裁決書（該裁決書經郵政機關於同年4月6日送達至抗告
    人上開住所，不獲會晤其本人，亦無得交付之同居人或受僱
    人，寄存於基隆暖暖郵局），與本件無關。從而，原裁定以
    抗告人已逾聲明異議期間而駁回其異議，認事用法並無違誤
    。抗告意旨指摘原裁定不當，為無理由，應予駁回。
四、先程序後實體，為訴訟法則，本件抗告人聲明異議，在程序
    上既不合法，本院就實體上是否交通違規，依法礙難審究，
    併予敘明。
五、據上論結，應依道路交通案件處理辦法第26條，刑事訴訟法
    第412條，裁定如主文。
中    華    民    國    98    年     8    月    24    日
            刑事第十三庭審判長法  官  曾德水
                              法  官  陳恆寬
                              法  官  趙文
以上正本證明與原本無異。
不得再抗告。
                              書記官  葉金發
中    華    民    國    98    年    8     月    25    日


司法院資訊處製作；財團法人民間司法改革基金會備份。
